臺灣高等法院臺南分院刑事判決　　　　　 九十三年度上易字第二八三號　　　潛
　　　上　訴　人
　　　即　被　告　乙　　○
右列上訴人因竊盜等案件，不服臺灣嘉義地方法院九十二年度易字第四三六號中華民
國九十三年五月四日第一審判決（起訴案號：臺灣嘉義地方法院檢察署九十二年度偵
字第五二○六號），提起上訴，本院判決如左：
      主      文
原判決撤銷。
乙○踰越牆垣竊盜，處有期徒刑拾月。
      事      實
一、乙○為歐典飲料公司送貨司機，曾載送貨物至甲○○位在嘉義縣六腳鄉更寮村四
    三之四一號倉庫，熟悉該附近情形，獲悉該倉庫地處偏僻，少有他人出入，認有
    機可乘，竟意圖為自己不法之所有，於民國（下同）九十二年六月二十八日凌晨
    一時許，駕駛其所有車牌號碼ＳＮ－七二二號營業大貨車，至甲○○前揭倉庫，
    先毒死看門的狗（毀損部分未據告訴），踰越牆垣進入廠區後，再攀爬窗戶安全
    設備，進入倉庫竊取甲○○所有之康貝特飲料五百八十箱（每箱四十八罐）、伯
    朗咖啡五十箱、奧利多寡糖水飲料十九箱、維士比飲料八十箱、臺灣啤酒二十八
    箱、海尼根啤酒二箱（以上每箱均為二十四罐）及青箭口香糖二十盒，合計價值
    約新臺幣四十餘萬元之貨品，得手後隨即駕駛上開車輛逃逸。嗣經甲○○報警處
    理，經警調閱道路監視系統，攝得「號碼ＳＮ－七二二號」車牌循線查獲，並在
    乙○位在彰化縣二林鎮○○里○○鄰○○路○段四九七巷十八號住處扣得製造日
    期、保存期限相同之奧利多寡糖水飲料空瓶一瓶、批號相同之康貝特葡萄王來富
    飲料六瓶、青箭口香糖三盒。
二、案經嘉義縣警察局朴子分局報請臺灣嘉義地方法院檢察署檢察官偵查起訴。
      理      由
一、訊據上訴人即被告乙○坦承曾送貨至被害人甲○○之倉庫，惟矢口否認有竊盜犯
    行，辯稱：當日伊在家睡覺，上開貨車因家門口無處停放，乃停放在彰化縣二林
    鎮○○街四五號前，雖未曾失竊但不知是否有人曾開走後再停回去；扣案之葡萄
    王康貝特來富飲料係在臺中從事飲料批發生意之陳文聰在九十二年七月二十五日
    向伊借車，同月二十六日還車時，順便帶過來的，奧利多寡糖水是伊在彰化縣二
    林鎮便利商店所購買，青箭口香糖是伊太太鄭阿雪所買云云。
二、前揭犯罪事實，迭據被害人甲○○於警訊、偵查中指訴綦詳，並有被害人倉庫所
    設監視錄影系統於案發當日凌晨二時三十五分許，對著倉庫前之五五之一號（港
    口宮往更寮村由北往南方向），攝得竊嫌係駕駛後方「彰化（黃、白色漆）、Ｓ
    Ｎ－七二二（白色漆）」貨車，有翻拍照片二幀在卷可稽，該翻拍照片中竊嫌駕
    駛之貨車後方「彰化（黃、白色漆）、ＳＮ－七二二（白色漆）」，核與被告所
    有之車牌號碼ＳＮ－七二二號大貨車車後字型、字距特徵均相同，而被告供承前
    揭貨車並無鑰匙孔需用遙控器才能開車門，案發當時並無失竊、也未借人，經警
    通知後查看車輛，車門鎖及大鎖又無遭破壞之情事，且在被告彰化縣二林鎮○○
    里○○鄰○○路○段四九七巷十八號住處扣得奧利多寡糖水飲料空瓶一瓶、康貝
    特葡萄王來富飲料六瓶、青箭口香糖三盒，亦與被害人提供所失竊之相同飲料比
    對結果，葡萄王康貝特來富飲料之批號相同、奧利多寡糖水之製造日期、保存期
    限相同，足證被告駕車牌號碼ＳＮ－七二二號大貨車，竊取被害人所有上開物品
    ，極為明確。被告雖辯稱：在伊家中查扣之葡萄王康貝特來富飲料係在臺中從事
    飲料批發生意之陳文聰因向伊借車，還車時帶過來的，奧利多寡糖水是伊在彰化
    縣二林鎮便利商店所購買，青箭口香糖是伊太太鄭阿雪在臺中市所買，買來沒有
    馬上拆封云云，然與證人陳文聰於偵查中證稱：曾向被告借車，是被告與其妻子
    到店裡來將車子開走，要走之前他太太有自己拿「蠻牛」、「康貝特」等飲料等
    語，被告妻子鄭阿雪在警訊時稱：康貝特、奧利多是被告於九十二年四至六月間
    買，口香糖是在彰化家樂福量販店所買，買了之後有立即拆封一盒等語均不相符
    合，足見被告所辯，純屬卸責之詞，不足採信。綜上所述，被告有竊取被害人上
    開物品之事實，罪證明確，犯行堪以認定，應予依法論科。
三、核被告所為，係犯刑法第三百二十一條第一項第二款踰越牆垣竊盜罪。原審予被
    告論罪科刑，固非無見。惟刑法第三百二十一條第一項第二款之加重情形，固有
    牆垣、門扇、其他安全設備等等，如同時具備二種或三種情形，論罪時仍以情節
    較重之牆垣或門扇論處，尚無併列牆垣、門扇、安全設備二者或三者之餘地；原
    判決認被告踰越牆垣及安全設備竊盜，仍應論處踰越牆垣竊盜罪，郤於主文論被
    告「踰越牆垣安全設備竊盜」，於理由論被告成立踰越安全設備竊盜罪，洵有違
    誤。被告上訴否認犯罪，雖無足取。但原判決既有可議，自屬無法維持，應由本
    院撤銷改判之。爰審酌被告正值壯年，不思向上，於送貨熟悉被害人倉庫，竊取
    被害人貨物，造成被害人損失甚鉅，復於犯後猶狡詞卸責等一切情狀，量處有期
    徒刑拾月，以資懲戒。
四、據上論斷，應依刑事訴訟法第三百六十九條第一項前段、第三百六十四條、第二
    百九十九條第一項前段，刑法第三百二十一條第一項第二款，判決如主文。
本案經檢察官曾顯智到庭執行職務。
中  華  民  國      九十三      年        八        月        四        日
                                臺灣高等法院臺南分院刑事第一庭
                                    審判長法官  黃    崑    宗
                                          法官  田    平    安
                                          法官  蔡    長    林
右正本證明與原本無異。
不得上訴。
                                    法院書記官  李    培    薇
中  華  民  國      九十三      年        八        月        五        日
附錄本案論罪科刑法條全文：
刑法第三百二十一條第一項第二款：
  犯竊盜罪而有左列情形之一者，處六月以上、五年以下有期徒刑：
二、毀越門扇、牆垣或其他安全設備而犯之者。
